【裁判字號】    89,訴,99
【裁判日期】    890526
【裁判案由】    強盜
【裁判全文】
臺灣新竹地方法院刑事判決                            八十九年度訴字第九九號
    公  訴  人  臺灣新竹地方法院檢察署檢察官
    被      告  乙○○
    指定辯護人  本院公設辯護人林建和
右列被告因竊盜案件，經檢察官提起公訴（八十八年度偵字第八七六三號）及移送併
案審理（八十九年度偵字第一二九九號，與起訴事實相同），本院判決如左︰
    主  文
乙○○竊盜，因脫免逮捕，而當場施以強暴，處有期徒刑年肆月。
    事  實
一、乙○○與宋孝忠（業經臺灣苗栗地方法院於八十八年八月十六日以八十八年度易
    字第三八○號，判處有期徒刑一年六月）基於共同意圖為自己不法所有之犯意聯
    絡，於八十八年四月二十二日凌晨零時三十分許，共同駕駛車號不詳之自小客車
    ，在新竹市○○路與竹光路交岔口，因甲○○將所駕駛之車號Ｓ二─六三六七號
    自小客車停放超商前，未熄火、車門未上鎖即下車購物，二人趁有機可趁，乙○
    ○乃聽從宋孝忠之指示，徒手打開車門入內竊取該車，得手後駛離現場時，隨即
    為甲○○所發覺而徒步追呼在後，乙○○則駕駛贓車加速離去，適蕭秀虹駕駛車
    號ＤＬ─三六○八號自小客車行經現場，乃緊急搭載甲○○追躡在乙○○之後，
    追至新竹市○○路○段樹林頭派出所前附近，蕭秀虹伺機將車身橫停在乙○○車
    前，以阻擋乙○○之去路，詎乙○○另行起意，為脫免甲○○、蕭秀虹二人之逮
    捕，立即倒車撞及後方之路邊停車，並加速往前衝撞蕭秀虹之車，趁隙閃躲逮捕
    離去，以此強暴手段對於甲○○、蕭秀虹二人逞強施暴，蕭秀虹繼而駕車緊追在
    後，迨至新竹市○○路○段二七四號「南工砂石場」內，乙○○棄車離去，經報
    警當場緝獲躲藏之乙○○。
二、案經新竹市警察局第一分局報請臺灣新竹地方法院檢察署檢察官偵查起訴。
    理  由
一、訊據被告乙○○對於右揭時地竊取被害人甲○○所駕駛之車號Ｓ二─六三六七號
    自小客車，得手後，因被害人發覺、追躡在後，而在南工砂石場棄車離去等事實
    ，迭於警訊、偵審中均坦承不諱，惟矢口否認夥同宋孝忠竊車、強盜等犯行，辯
    稱：是伊自己一人去偷車的，另外，是被害人駕車衝撞伊，伊以為是警察，所以
    駕車離去云云。經查：
  （一）被告於前揭時地，與宋孝忠共同竊取被害人甲○○駕駛之車號Ｓ二─六三六
        七號自小客車之事實，業據被告於警訊、偵查中均坦承不諱，核與被害人甲
        ○○於警訊、本院訊問中指述，證人蕭秀虹於警訊中證述情節大致相符，並
        有贓物認領保管收據一紙附卷可憑，堪予採信。至被告於本院改稱：係伊一
        人偷車，與宋孝忠無關云云，惟查，被告業於警訊中供述：「：：途中宋孝
        忠跟我說路邊有一台車在發動未熄火，並叫我過去開（因宋孝忠雙腳摔傷走
        路不方便）：：」、於偵訊中供陳：「：：他（指宋孝忠）就叫我去開那部
        車：：」等語，是其與宋孝忠間具有犯意聯絡，分由被告分擔著手竊車行為
        ，應堪認定，其事後翻異前詞，顯係迴護宋孝忠之詞，無足採信。
  （二）被告竊得前開自小客車，隨即為被害人甲○○發覺，並由蕭秀虹駕車搭載甲
        ○○追躡在後，被告以倒車撞及後方之路邊停車，並加速往前衝撞蕭秀虹之
        車，趁隙閃躲離去，以此強暴方式，脫免被害人甲○○、蕭秀虹逮捕等事實
        ，亦據被害人甲○○於警訊、本院審理中及被害人蕭秀虹於警訊中指述綦詳
        ，且互核相符，參以被害人甲○○與被告素昧平生，雙方並無怨隙，被害人
        甲○○於本院審理中到庭對質，仍堅稱前情，且被告對於被害人到庭陳述之
        上情，亦未表示無異議，是認被害人二人前開所述，應非誣陷之詞，堪足採
        信。
  （三）另，被告見被害人二人駕車橫阻去路，竟立即倒車撞及後方之路邊停車，再
        加速往前衝撞蕭秀虹之車，趁隙閃躲離去，衡情被害人原駕車高速追捕竊賊
        ，嗣將汽車橫停被告車前，在此等危急情狀下，被告所為加速衝撞、離去之
        行為，堪足造成被害人二人心理上被強制之狀態，縱然事後被害人之汽車並
        未造成重大損害，仍無解被告為脫免逮捕而對於被害人二人施以上開強暴手
        段之認定。
    本案事證已臻明確，被告上開犯行堪以認定，自應依法予以論罪科刑。
二、查被告竊盜後因脫免逮捕，而當場施以強暴手段，核其所為，係犯刑法第三百二
    十九條之準強盜罪，應依同法第三百二十八條第一項處刑。爰審酌被告不思以勞
    力換取財物，貪圖他人財產，有機可趁即為竊盜犯行，嗣為被害人發覺，仍不知
    悛悔，竟駕車衝撞被害人，其惡性難謂不大，暨其年僅十九歲，年輕識淺，及犯
    後態度等一切情狀，量處如主文所示之刑。
據上論斷，應依刑事訴訟法第二百九十九條第一項前段，刑法第三百二十九條、第三
百二十八條第一項，判決如主文。
本案經檢察官黃仁宏到庭執行職務。
中      華      民      國    八十九    年      五      月    二十六    日
                                    臺灣新竹地方法院刑事第一庭
                                        法  官    黃  美  文
右正本證明與原本無異。
如不服本判決，應於判決送達後十日內向本院提出上訴狀( 應附繕本 )，上訴於
臺灣高等法院。
                                        書記官    饒  興  蘭
中      華      民      國    八十九    年      五      月    二十六    日
附錄：
刑法第三百二十九條：
竊盜或搶奪，因防護贓物、脫免逮捕或湮滅罪證，而當場施以強暴脅迫者，以強盜論


司法院資訊處製作；財團法人民間司法改革基金會備份。
